臺灣臺南地方法院民事裁定　　　　　 100年度消債更字第93號
債　務　人　楊志祥
上列聲請人因消費者債務清理事件聲請更生，本院裁定如下：
    主  文
債務人楊志祥自民國一百年十二月十二日十五時起開始更生程序
，並命司法事務官進行本件更生程序。
    理  由
一、按債務人不能清償債務或有不能清償之虞者，得依本條例所
    定更生或清算程序，清理其債務；債務人於法院裁定開始更
    生程序或許可和解或宣告破產前，得向法院聲請清算；法院
    開始清算程序之裁定，應載明其年、月、日、時，並即時發
    生效力，消費者債務清理條例第3條、第80條及第83條第1項
    分別定有明文。
二、聲請意旨略以：債務人於民國97年5月間向最大債權金融機
    構即台新國際商業銀行股份有限公司（下稱台新銀行）表明
    共同協商之意旨，台新銀行提出月付新臺幣（下同）6,000
    元方案，惟債務人尚欠有裕融企業股份有限公司及合作金庫
    資產管理股份有限公司借款，又上該債務因無法納入協商程
    序併為還款，而以債務人收入扣除必要生活支出，實無力接
    受上開方案，致未能達成還款協議，而債務人之無擔保或無
    優先權之債務總額未逾1,200萬元，復未經法院裁定開始清
    算程序或宣告破產，為此，依消費者債務清理條例提出本件
    更生之聲請等語。
三、經查：
(一)債務人於97年5月8日曾向最大債權銀行台新銀行申請前置協
    商，於該前置協商程序，台新銀行提出137期、年利率0%、
    月付金6,000元方案，惟債務人表示無法負擔還款方案，故
    台新銀行遂以聲請人無法負擔任何還款條件為由，於97年7
    月10日寄發前置協商不成立通知書予債務人，此有前置協商
    通知書（本院97年度消債更字第1131號卷第17頁）及台新銀
    行100年9月19日台新總債務協商部字第10000007679 號函及
    其檢附前置協商系統通聯紀錄資料在卷可稽（本院卷第83頁
    、第92頁）。
(二)債務人於97年5月間申請前置協商時任職於錦明實業股份有
    限公司，投保薪資為19,200元，而申請協商期間按月收入約
    22,000元，業經本院以97年度消債更字第1131號更生事件調
    查認定綦詳，並有勞工保險局被保險人投保資料表在卷足憑
    （本院卷第15頁），是以債務人申請協商時月收以22,000元
    ，堪可認定。
(三)然債務人所欠除有金融機構債權人外，尚有他民間債權人，
    計有裕融企業股份有限公司（下稱裕融公司）及合作金庫資
    產管理股份有限公司，有財團法人金融徵信中心綜合信用報
    告-債權轉讓資訊表附卷可按（本院卷第21頁背面）。又債
    務人就裕融公司車貸款約8萬餘元，雙方於97年間約定按月
    還款5,000元清償債務，亦有本院97年11月3日電話紀錄表附
    本院97年度消債更字第1131號卷可參（該案卷第52頁）。從
    而，以債務人向台新銀行申請協商時月收22,000元，扣除依
    內政部所公告97年度臺灣省低收入戶最低生活費用每人每月
    9,829元（該統計係按照政府最近一年平均每人消費支出，
    包括食品費、衣著鞋襪費、房租水電費、家居管理費、醫療
    保健費、交通通訊費、娛樂教育費及雜項支出百分之60訂定
    ）及與裕融公司協商款5,000元後，再扣除台新銀行所供月
    付6,000元協商款後，債務人僅存1,171元可供用以償還對合
    作金庫資產管理股份有限公司所欠債務【計算式：22,000（
    收入）－9,82 9（生活費）－5,000（車貸款）－6,000（協
    商款）＝1,171】，又參債務人對合作金庫資產管理股份有
    限公司所積欠債權金額441,609元，合作金庫資產管理股份
    有限公司亦已表明無從與債務人以月付1,200元條件達成協
    商方案，而無再為協商之必要，有該公司100年10月18日民
    事陳報狀及本院100年11月16日電話紀錄表附卷可按（本院
    卷第102、112頁），是足證債務人已顯無能力接受台新銀行
    所提出協商還款方案，則本件債務人主張有不能清償債務，
    無力負擔前置協商方案堪認真實。
五、綜上所述，債務人僅係一般消費者，並未從事營業，其已達
    不能清償債務或有不能清償之虞之程度，其中無擔保或無優
    先權之債務，在1,200萬元以下，又債務人曾向最大債權金
    融機構銀行請求協商債務清償方案，惟協商不成立，且未經
    法院裁定開始清算程序或宣告破產，又查無消費者債務清理
    條例第6條第3項、第8條或第46條各款所定駁回更生聲請之
    事由存在，則債務人聲請更生，應屬有據。又法院裁定開始
    更生或清算程序後，得命司法事務官進行更生或清算程序，
    必要時得選任律師、會計師或其他適當之自然人或法人一人
    為監督人或管理人，消費者債務清理條例第16條第1項定有
    明文，爰裁定如主文。
中    華    民    國  100    年    12    月    12     日
                  民事第一庭    法  官  廖建彥
以上正本係照原本作成。
本裁定不得抗告。
本裁定已於100年12月12日17時公告。
中    華    民    國  100    年    12    月    12     日
                                書記官  蘇玟心